臺灣板橋地方法院刑事判決　　　　　　　　　　　　九十三年度訴字第一０六０號
　　公　訴　人　臺灣板橋地方法院檢察署檢察官
　　被　　　告　乙○○
右列被告因偽造文書等案件，經檢察官提起公訴（九十三年度偵字第八九六號），本
院判決如左：
    主  文
乙○○連續行使偽造私文書，足以生損害於公眾及他人，累犯，處有期徒刑拾月。
如附表一、二所示之物暨署押（簽名），均沒收之。
    事 實
一、乙○○前於民國（下同）八十八年間，因竊盜案件，經臺灣臺北地方法院於八十
    九年九月十八日判處有期徒刑三月確定；又於八十九年間，因妨害兵役案件，經
    判處有期徒刑六月確定；前述二案接續執行，於九十年四月二十七日執行完畢。
    詎乙○○未見悔悟，於九十二年九月十一日後之某日，在臺北縣永和市○○路某
    處之ＫＴＶ包廂內，拾獲甲○○所有，於九十二年九月十一日晚間十一時許，在
    上揭ＫＴＶ包廂內遺失之國民
    己；復基於變造特種文書之犯意，於同年十一月間某日，在臺北縣三重市○○○
    路一六一巷五十號三０三室租住處，同時將上述國民
    之照片撕下換貼自己照片，而以此方式變造前開國民
    損害於甲○○及戶政、監理主管機關於國民
    謹隆復基於行使變造特種文書（國民
    ，先於九十二年十一月二十四日，持前開變造甲○○之國民
    之名義，向遠傳電信股份有限公司（下稱遠傳公司）申請行動電話，在該公司行
    動電話服務申請書上偽造「甲○○」之署押（簽名），遠傳公司遂依申請予以0
    000000000號門號之行動電話供乙○○使用；乙○○復承前犯意，於同
    年十二月八日，以同上方式，向中華電信股份有限公司（下稱中華電信）申請行
    動電話，並在該公司行動電話業務申請書及申購優惠專案手機同意書中偽造「甲
    ○○」署押（簽名），中華電信遂予以0000000000門號供其使用；再
    於同年月十一日，亦以同上方式，向泛亞電信股份有限公司（下稱泛亞公司）申
    請行動電話，在該公司用戶申請暨單辦門號專案同意書上偽造「甲○○」署押（
    簽名），泛亞公司亦予以0000000000號門號供其使用，各均足以生損
    害於甲○○、遠傳公司、中華電信、泛亞公司及交通通信主管機關關於通訊資料
    之正確性。
二、案經臺北市政府警察局中正第二分局移由臺灣板橋地方法院檢察署檢察官偵查起
    訴。而乙○○於本院準備程序進行中，就被訴事實為有罪陳述，經本院告以簡式
    審判程序之旨，並聽取檢察官、乙○○之意見後，由本院合議庭裁定以簡式審判
    程序審理。
    理  由
一、被告乙○○於警、偵訊，乃至本院訊問時，對右述犯罪事實均坦承不諱，核與被
    害人甲○○陳述情節，互核相符；復有扣案如附表二所示變造之「甲○○」國民
    白，核與事實相符，應堪採信。本案事證明確，被告犯行，足以認定。
二、查被告乙○○如上所為，顯均足以生損害於甲○○、戶政機關於國民
    理機關於駕照管理之正確性暨遠傳公司、中華電信、泛亞公司及通信主管機關關
    於電信資料之正確性。核被告所為，係犯刑法第三百三十七條之侵占遺失物罪；
    同法第二百十六條行使第二百十二條之變造特種文書罪；同法第二百十六條行使
    第二百十條之偽造私文書罪。被告偽造「甲○○」署押之行為，為偽造私文書之
    部分行為，其變造特種文書、偽造私文書之低度行為，各均為行使變造特種文書
    、行使偽造私文書之高度行為所吸收，均不另論罪；被告同時變造國民
    駕駛執照，為同一時間同一行為所犯，係同種想像競合犯。被告先後多次行使變
    造特種文書（國民
    所犯犯罪構成要件亦各相同，顯均係基於概括犯意實施，各為連續犯，應依刑法
    第五十六條規定論以一罪，並依法加重其刑。又被告乙○○因如前述之前案，並
    執行完畢，有臺灣高等法院被告全國前案紀錄表在卷可稽，其於有期徒刑執行完
    畢後，五年以內再犯有期徒刑以上之本件之罪，為累犯，依刑法第四十七條規定
    遞加重其刑，惟所犯侵占罪部分，本刑為罰金刑，不在累犯加重之列。被告所犯
    前開三罪（侵占、行使變造特種文書、行使偽造私文書罪），相互間，有方法、
    目的之牽連，應從一重之行使偽造私文書罪論處。爰審酌被告素行、犯罪動機、
    目的、手段、方式，所生危害，暨犯罪後態度等一切情狀，量處如主文所示之刑
    。
三、如附表一所示各偽造「甲○○」之署押（簽名），應依刑法第二百十九條之規定
    ，不問屬於犯人與否，均宣告沒收之。又原屬「甲○○」之駕駛執照、國民身分
    證，各為交通部公路總局、戶政主管機關所核發，原均屬真正，並非偽造、變造
    之物，然原駕駛執照、國民
    告所有，供犯罪所用之物，業據其供明在卷，均應依刑法第三十八條第一項第二
    款規定，宣告沒收之。至於附表一所示之各該申請書，現為各該公司業務檔存資
    料，不屬被告所有，應不為沒收之宣告，附此敘明。
據上論斷，應依刑事訴訟法第二百七十三條之一第一項前段、第二百九十九條第一項
前段，刑法第三百三十七條、第二百十六條、第二百十條、第二百十二條、第五十五
條、第五十六條、第四十七條、第二百十九條、第三十八條第一項第二款，罰金罰鍰
提高標準條例第一條前段，判決如主文。
本案由檢察官簡美慧提起公訴，經檢察官游鉦添到庭執行職務。
中　　　華　　　民　　　國　　九十三　　年　　　八　　　月　　 二十 　　日
                                臺灣板橋地方法院刑事第九庭
                                    法  官  黎錦福
右正本證明與原本無異。
如不服本判決，應於判決送達後十日內向本院提出上訴狀 (應附繕本)，上訴於臺灣
高等法院。
                                    書記官  蔡麗春
中　　　華　　　民　　　國　　九十三　　年　　　八　　　月　　 二十 　　日
附錄本案論罪科刑法條全文：
中華民國刑法第二百一十條
(偽造變造私文書罪)
偽造、變造私文書，足以生損害於公眾或他人者，處五年以下有期徒刑。
中華民國刑法第二百一十二條
(偽造變造特種文書罪)
偽造、變造護照、旅券、免許證、特許證及關於品行、能力服務或其他相類之證書、
介紹書，足以生損害於公眾或他人者，處一年以下有期徒刑、拘役或三百元以下罰金
。
中華民國刑法第二百一十六條
(行使偽造變造或登載不實之文書罪)
行使第二百十條至第二百十五條之文書者，依偽造、變造文書或登載不實事項或使登
載不實事項之規定處斷。
中華民國刑法第二百一十九條
(沒收之特例)
偽造之印章、印文或署押，不問屬於犯人與否，沒收之。
中華民國刑法第三百三十七條
(侵占遺失物罪)
意圖為自己或第三人不法之所有，而侵占遺失物、漂流物或其他離本人所持有之物者
，處五百元以下罰金。
附表一：
┌──┬─────────────┬────────┬─────────┐
│編號│文書種類、欄位名稱        │犯罪方式、內容  │備　　　　　　　註│
├──┼─────────────┼────────┼─────────┤
│一  │遠傳電信股份有限公司行動電│偽造之「甲○○」│正本現由遠傳電信股│
│    │話服務申請書（限制型）「姓│署押【簽名】共三│份有限公司業務檔存│
│    │名／公司名」欄、「申請者簽│枚              │持有              │
│    │名」欄及「同意聲明簽名」欄│                │                  │
├──┼─────────────┼────────┼─────────┤
│二  │同右申請書「國民身分證影本│變造之「甲○○」│同　　　　　　　右│
│    │黏貼處」欄                │國民身分證影本上│                  │
│    │                          │所示「乙○○」照│                  │
│    │                          │片一枚          │                  │
├──┼─────────────┼────────┼─────────┤
│三  │中華電信股份有限公司臺北北│偽造之「甲○○」│正本現由中華電信股│
│    │區營運處行動電話業務（員工│署押【簽名】共二│份有限公司臺北北區│
│    │推廣專用）申請書「客戶名稱│枚、印文一枚    │營運處業務檔存持有│
│    │」欄、「新客戶簽章」欄    │                │                  │
├──┼─────────────┼────────┼─────────┤
│四  │同右申請書「國民身分證影本│變造之「甲○○」│同　　　　　　　右│
│    │黏貼處」欄                │國民身分證影本上│                  │
│    │                          │所示「乙○○」照│                  │
│    │                          │片一枚          │                  │
├──┼─────────────┼────────┼─────────┤
│五  │中華電信股份有限公司申購優│偽造之「甲○○」│同　　　　　　　右│
│    │惠專案手機同意書「立同意書│署押【簽名】共二│                  │
│    │人」、「本人已充分瞭解，簽│枚、印文共四枚  │                  │
│    │章」欄                    │                │                  │
├──┼─────────────┼────────┼─────────┤
│六  │中華電信股份有限公司行動電│偽造之「甲○○」│同　　　　　　　右│
│    │話業務服務契約「立契約人：│署押【簽名】、印│                  │
│    │乙方」欄暨下方空白處      │文各一枚        │                  │
│    │                          │                │                  │
├──┼─────────────┼────────┼─────────┤
│七  │泛亞電信股份有限公司用戶申│偽造之「甲○○」│正本經泛亞電信股份│
│    │請暨ＭＮＣＣ二○四一／ＡＮ│署押【簽名】共三│有限公司函附於臺灣│
│    │ＮＣ三○八二單辦門號專案同│枚              │板橋地方法院檢察署│
│    │意書「申請人姓名／公司名稱│                │九十三年偵字第八九│
│    │」欄、「申請專案服務內容簽│                │六號卷第四十三頁  │
│    │名」欄及「申請人簽章」欄  │                │                  │
├──┼─────────────┼────────┼─────────┤
│八  │同右申請書「國民身分證影本│變造之「甲○○」│同　　　　　　　右│
│    │黏貼處」欄                │國民身分證影本上│                  │
│    │                          │所示「乙○○」照│                  │
│    │                          │片一枚          │                  │
└──┴─────────────┴────────┴─────────┘
附表二：
┌──┬─────────────────┬──────────────┐
│編號│扣案物品名稱、內容                │備　　　　　　　　　　　　註│
├──┼─────────────────┼──────────────┤
│一  │「甲○○」國民身分證上所示之「蔡謹│臺灣板橋地方法院檢察署九十三│
│    │隆」照片一枚                      │年度保管字第二號贓證物品清單│
├──┼─────────────────┼──────────────┤
│二  │「甲○○」汽車駕駛執照上所示之「蔡│同　　　　　　　　　　　　右│
│    │謹隆」照片一枚                    │                            │
└──┴─────────────────┴──────────────┘
